【裁判字號】    88,訴緝,56
【裁判日期】    900530
【裁判案由】    毒品危害防制條例等
【裁判全文】
臺灣高雄地方法院刑事判決                          八十八年度訴緝字第五六號
    公  訴  人  臺灣高雄地方法院檢察署檢察官
    被      告  甲○○
    選任辯護人  郭國益
右列被告因毒品危害防制條例等案件，經檢察官提起公訴（八十五年度偵字第二七九
九五號、第二九四九九號），本院判決如左：
    主  文
甲○○無罪。
    理  由
一、公訴意旨略以：被告吳紳瑞（業經判決確定）與被告甲○○基於共同之犯意，未
    經許可，無故持有奧地利製式手槍ＢＷＲ八三六ＵＳ、ＢＸＬ一一五各一把、子
    彈四十七顆，因認被告甲○○所為，係犯槍砲彈藥刀械管制條例七條第四項、第
    十一條第三項等罪嫌等語。
二、按犯罪事實應依證據認定之，無證據不得推定其犯罪事實；又不能證明被告犯罪
    者，應諭知無罪之判決，刑事訴訟法第一百五十四條、第三百零一條第一項分別
    定有明文。又事實之認定，應憑證據，如未能發現相當證據，或證據不足以證明
    ，自不能以推測或擬制之方法，為裁判基礎（最高法院四十年台上字第八六號判
    例參照）。且認定犯罪事實所憑之證據，雖不以直接證據為限，間接證據亦包括
    在內，然而無論直接證據或間接證據，其為訴訟上之證明，須於通常一般之人均
    不致有所懷疑，而得確信其為真實之程度者，始得據為有罪之認定，倘其證明尚
    未達到此一程度，而有合理之懷疑存在而無從使事實審法院得有罪之確信時，即
    應由法院為諭知被告無罪之判決（最高法院七十六年台上字第四九八六號判例參
    照）。次按共同被告所為不利於己之供述，固得採為其他共同被告犯罪之證據，
    惟此項不利之供述，仍應調查其他必要之證據，以察其是否與事實相符，自難專
    憑此項供述，為其他共同被告他罪事實之認定（最高法院三十一年上字第二四二
    三號判例參照）；又共同被告不利於己之陳述，固得採為其他共同被告犯罪之證
    據，惟此項不利之陳述，須無瑕疵可指，而就其他方面調查，又與事實相符，始
    得採為其他共同被告犯罪事實之認定（最高法院四十六年臺上字第四一九號判例
    參照）。
三、本件公訴人認被告甲○○涉有違反槍砲彈藥刀械管制條例之犯行，無非以同案被
    告乙○○於警訊中之證述及有手槍、子彈扣案為其論罪之主要依據。訊據被告甲
    ○○堅決否認有何違反槍砲彈藥刀械管制條例之犯行，辯稱：伊未曾看過這些槍
    彈，亦未曾將該槍彈交與吳紳瑞及乙○○等語。經查：證人即同案被告吳紳瑞因
    於澎湖監獄執行中，經本院囑託臺灣澎湖地方法院訊問，其到庭證稱：「（問：
    警方於八十五年十一月二十三日下午五時五十五分許，在高雄縣仁武鄉○○路四
    七四巷十一號查獲你與乙○○持有海洛英、安非他命及槍械等物。其中奧地利製
    式手槍ＢＷＲ八三六ＵＳ、ＢＸＬ一一五各一把、子彈四十七顆，你於警訊中說
    甲○○所有做為防身用，但甲○○否認。究竟是甲○○所有？或是你或乙○○所
    有，為脫罪而誣賴給甲○○？）那些查獲的手槍和子彈，都是我的」；「（問：
    不是甲○○所有，警訊時為何說是甲○○的？）因為想逃避刑責，而且我也只認
    識甲○○，所以才會說是他的，而這些手槍和子彈，都是我向綽號『美國仔』買
    的，當初花了新台幣七十萬元」等語，此有本院囑託臺灣澎湖地方法院九十年二
    月十五日訊問筆錄附卷可參。另證人即同案被告乙○○亦到庭證稱：「（問：當
    初查獲毒品、槍械的情形？）當時被查獲時甲○○未在現場，被查獲的手槍、子
    彈是吳紳瑞的，查獲的地點是高雄縣仁武鄉○○路四七四巷一一號，當時我是去
    幫吳紳瑞修音響，我上吳紳瑞的車約一、二分鐘後警察就來了，警察是來查毒品
    ，當時有查到毒品，沒查到槍，吳紳瑞主動告訴警察槍放在哪裡，他是要和警察
    談條件，希望警察辦槍枝不要辦毒品。吳紳瑞若沒有主動跟警察講，警察亦找不
    到槍枝。（問：為何在警訊筆錄內說槍是甲○○寄放給吳紳瑞保管？提示警卷乙
    ○○八十五年十月二十三日警訊筆錄，並告以要旨）當時警察態度很兇，筆錄我
    沒有注意看，我並沒有如此說，甲○○在那邊住了十幾天，我還沒有搬進去住時
    ，就給甲○○住十幾天，後來甲○○說不要住，我就直接轉租給吳紳瑞。（問：
    與甲○○何時認識？）因我跟他都住在左營大路，我與他亦沒有任何仇隙，從八
    十四年認識到被查獲的時間，我總共認識他二年，我有一起和他施用毒品，但未
    販賣，但他的毒品從那裡我不清楚。（問：當初是否是甲○○搬走後，吳紳瑞才
    搬進來？）他搬走後吳紳瑞才搬進來，吳紳瑞搬進來後到被查獲約一個月」等語
    （參九十年三月二十六日審判筆錄）。由上開證詞可知，查獲槍彈當時被告甲○
    ○並未在現場，未能表示意見；且查扣之槍、彈係吳紳瑞所有乙節，並經上開二
    位證人證詞互核一致，二位證人既經臺灣澎湖地方法院及本院分別訊問，應以其
    二人上開之證詞較為真實可採。是本件惟一證據即共同被告吳紳瑞、乙○○於警
    訊中不利於己供述之證據，即有瑕疵，且難認與事實相符，揆諸前開說明，自不
    得採為被告甲○○犯罪之惟一證據。從而，公訴人所舉被告犯罪之論據，均不能
    證明被告犯罪。此外，復查無其他積極證據足認被告確有公訴人所指之犯行，既
    不能證明被告犯罪，依法自應為無罪之諭知。
四、據上論斷，應依刑事訴訟法第三百零一條第一項，判決如主文。
中      華      民      國      九十      年      五    月    三十    日
                                  臺灣高雄地方法院刑事第二庭
                                      法  官    劉建利
右正本證明與原本無異。
如不服本判決，應於判決送達後十日內，向本院提出上訴狀。
                                      書記官    洪生輝
中      華      民      國      九十      年      五    月    三十一  日


司法院資訊處製作；財團法人民間司法改革基金會備份。
